臺灣臺南地方法院刑事判決
110年度訴字第1130號
公  訴  人  臺灣臺南地方檢察署檢察官
被      告  楊東展




選任辯護人  林宗翰律師（法扶律師）
上列被告因違反毒品危害防制條例案件，經檢察官提起公訴（11
0年度偵字第19484號），本院判決如下：
    主  文
楊東展販賣第二級毒品，共伍罪，各處如附表編號一至五「罪刑
及沒收」欄所示之刑及沒收。應執行有期徒刑陸年貳月，沒收部
分併執行之。
    事  實
一、楊東展明知甲基安非他命依成癮性、濫用性及對社會危害性
    之程度，業經列為毒品危害防制條例第2條第2項第2款所定
    之第二級毒品，依法不得持有、販賣，竟仍基於販賣第二級
    毒品甲基安非他命牟利之犯意，先後於附表編號1至5所示之
    時、地，以如附表編號1至5所示之方式、價格及數量，分別
    販賣甲基安非他命與附表編號1至5所示之人（共計5次，各
    次販賣之時間、地點、對象、價格、數量、方式及所得均詳
    如附表所示）。
二、案經臺灣臺南地方檢察署檢察官指揮暨臺南市政府警察局第
    三分局（下稱第三分局）報告同署檢察官偵查起訴。
    理  由
一、以下所引用具傳聞證據性質之供述證據，因檢察官、被告楊
    東展及其選任辯護人於本案言詞辯論終結前，均未爭執其證
    據能力，本院審酌前開證據之作成或取得之狀況，並無非法
    或不當取證之情事，且無顯不可信之情況，依刑事訴訟法第
    159條之5規定，均具有證據能力；又以下所引用卷內非供述
    證據性質之證據資料，則均無違反法定程序取得之情形，依
    刑事訴訟法第158條之4規定之反面解釋，亦應有證據能力，
    合先敘明。
二、認定本件犯罪事實之證據及理由：
  ㈠上開犯罪事實，業據被告於警詢、偵查及本院準備程序、審
    理中均坦承不諱，並分別有如附表編號1至5「證據」欄所示
    之證據資料在卷可稽，且被告聯繫販毒事宜時使用之三星廠
    牌行動電話亦經員警另案查扣，有第三分局扣押筆錄、扣押
    物品目錄表及本院公務電話紀錄附卷可參（警卷第111至115
    頁，本院卷第95頁、第97頁），足認被告任意性之自白確均
    與事實相符，堪以採信。
  ㈡又被告已陳明其販賣毒品都是賺一點自己施用的量等語（參
    本院卷第69頁），是被告販入及售出甲基安非他命之實際量
    差具體為何雖均已無從查證，仍可認被告確有藉毒品交易牟
    利之營利意圖，更合於附表編號1至5所示之證人證述伊等係
    向被告購買甲基安非他命之情節，益徵被告主觀上確有藉販
    賣甲基安非他命營利之不法意圖至明。
  ㈢綜上所述，本件事證明確，被告犯行均洵堪認定，應予依法
    論科。
三、論罪科刑：
  ㈠按甲基安非他命依成癮性、濫用性及對社會危害性之程度，
    已列為毒品危害防制條例第2條第2項第2款所定之第二級毒
    品，禁止非法持有、販賣，是核被告如附表編號1至5所示販
    賣甲基安非他命之行為，均係犯毒品危害防制條例第4條第2
    項之販賣第二級毒品罪。
  ㈡被告各次販賣甲基安非他命前持有甲基安非他命之低度行為
    ，分別為各該次販賣甲基安非他命之高度行為所吸收，均不
    另論罪；被告如附表編號1至5所示之各次犯行，行為時、地
    則均可明顯區分，屬個別起意之獨立的數行為，其犯意有別
    ，行為互殊，應予分論併罰（共5罪）。
  ㈢被告於偵查及審判中就附表編號1至5所示各次販賣甲基安非
    他命之犯行均自白不諱，應各依毒品危害防制條例第17條第
    2項規定減輕其刑。
  ㈣被告雖供述其甲基安非他命來源為綽號「牛奶仔」之張文逢
    等語，然因被告無法提供綽號「牛奶仔」男子之真實身分及
    使用之聯絡工具，故未能查獲；另「張文逢」經員警調查後
    尚未發現販毒事證，亦無法查獲到案等情，有第三分局110
    年12月15日南市警三偵字第1100682921號函存卷可佐（本院
    卷第101頁）。而臺灣臺南地方檢察署所偵辦「張文逢」之
    案件亦非因被告之指述而查獲乙節，復有該署111年1月10日
    回函在卷可查（本院卷第109頁），自不合於毒品危害防制
    條例第17條第1項所規定「供出毒品來源，因而查獲其他正
    犯或共犯」之要件，無從據該項規定減輕其刑。
  ㈤辯護人固另為被告辯護稱：被告於偵查、審判中均坦承犯行
    ，並於偵、審中均供出毒品上游，雖目前尚未查獲，但被告
    配合偵辦之態度值得肯定，請審酌被告上開犯後態度，再依
    刑法第59條規定酌減其刑等語。惟被告因如前述符合毒品危
    害防制條例第17條第2項規定，經依法減刑後，其所犯上開
    之罪之法定刑度已降低為有期徒刑5年以上，較之原定最低
    刑度已有明顯減輕；參酌被告於101年間另曾因販賣第一級
    毒品罪經起訴判刑（尚未執行完畢），有臺灣高等法院被告
    前案紀錄表足供查佐，其自已深知販賣毒品為我國法制重罰
    不寬貸之犯行，竟仍無視法令禁制，再度販賣甲基安非他命
    牟利，自無從認其上開犯罪有何特殊之原因與環境，在客觀
    上足以引起一般同情，即使宣告上開法定最低刑度猶嫌過重
    之情事，其所為即難邀憫恕，不宜再引用刑法第59條規定酌
    量減輕其刑。
  ㈥茲審酌被告曾施用毒品，深知甲基安非他命戕害人體身心健
    康之鉅，且其前有販毒前科（未構成累犯），明知持有、販
    賣毒品為政府嚴厲查禁之行為，仍不思戒慎行事，僅因自身
    亦有施用毒品需求，貪圖小利，即無視法令禁制，販賣甲基
    安非他命與他人牟利，所為均有害他人身體健康，危害社會
    治安和善良秩序，更顯見其漠視政府防制毒品之政策與決心
    ，殊屬不該，惟念被告犯後坦承犯行不諱，並無矯飾之情，
    且其每次販賣與他人之甲基安非他命均屬少量，所得尚少，
    較之販賣毒品之大盤或中盤者，所造成之危害應仍較屬有限
    ，兼衡被告自陳學歷為國中肄業，入監前從事水電工作，家
    中有臥病在床之父親（參本院卷第135頁）之智識程度、家
    庭生活狀況等一切情狀，分別量處如主文所示之刑。並考量
    被告所犯各罪侵害之法益均屬同一，犯罪動機、態樣、手段
    亦均相同或類似，同時斟酌數罪所反應行為人之人格及犯罪
    傾向，及刑罰衡平、責罰相當原則等，整體評價被告應受矯
    治之程度而定其應執行之刑如主文所示，以示懲儆。
四、關於沒收之認定：
  ㈠被告與附表編號1至5所示之證人聯繫時使用之三星廠牌行動
    電話1支（含門號0000-000-000號SIM卡1枚），係供被告犯
    如附表編號1至5所示各罪所用之物（參本院卷第69頁），依
    毒品危害防制條例第19條第1項規定，自不問屬於犯罪行為
    人與否，應予宣告沒收；且因上開物品現未扣於本案，有如
    前述，仍有於另案發還與被告之可能，故於全部或一部不能
    沒收或不宜執行沒收時，另應依刑法第38條第4項規定，追
    徵其價額。
　㈡被告係以附表編號1至5所示之價格販賣甲基安非他命並已實
    際收取價金，此等價金自屬其犯罪所得，各應依刑法第38條
    之1第1項前段規定宣告沒收，於全部或一部不能沒收或不宜
    執行沒收時，應依同條第3項規定追徵其價額。  
　㈢被告為警另案查扣之海洛因5包、甲基安非他命19包、吸食器
    1支及分裝袋10個等物（參警卷第103至109頁、第117至123
    頁），因未扣於本案（參本院卷第95頁、第97頁），且被告
    已陳明上開甲基安非他命亦可供其自己施用，其餘物品則均
    係供其施用毒品所用等語（參本院卷第69頁），即與本案並
    無必然之關聯，無從於本判決宣告沒收銷燬或沒收，附此敘
    明。
據上論斷，應依刑事訴訟法第299條第1項前段，毒品危害防制條
例第4條第2項、第17條第2項、第19條第1項，刑法第11條、第51
條第5款、第38條第4項、第38條之1第1項前段、第3項、第40條
之2第1項，判決如主文。
本案經檢察官董詠勝提起公訴，檢察官董和平到庭執行職務
中　　華　　民　　國　　111 　年　 　2 　　月　　9　　日
            刑事第二庭   審判長  法　官   彭喜有
                                 法  官   洪士傑
                                 法  官   蔡盈貞
以上正本證明與原本無異。
如不服本判決應於收受本判決後20日內向本院提出上訴書狀，並
應敘述具體理由。其未敘述上訴理由者，應於上訴期間屆滿後20
日內向本院補提理由書狀（均須按他造當事人之人數附繕本）「
切勿逕送上級法院」。 
　　　　　　　　　　　　　　　　書記官　　林耿慧　　　　
中　　華　　民　　國　　111 　年　　2 　　月　　9 　　日
附錄所犯法條：
毒品危害防制條例第4條　　　　　　　　　
製造、運輸、販賣第一級毒品者，處死刑或無期徒刑；處無期徒
刑者，得併科新臺幣3千萬元以下罰金。
製造、運輸、販賣第二級毒品者，處無期徒刑或10年以上有期徒
刑，得併科新臺幣1千5百萬元以下罰金。
製造、運輸、販賣第三級毒品者，處7年以上有期徒刑，得併科
新臺幣1千萬元以下罰金。
製造、運輸、販賣第四級毒品者，處5年以上12年以下有期徒刑
，得併科新臺幣5百萬元以下罰金。
製造、運輸、販賣專供製造或施用毒品之器具者，處1年以上7年
以下有期徒刑，得併科新臺幣1百50萬元以下罰金。
前五項之未遂犯罰之。
附表：     【說明】 ㈠金額均為新臺幣。 ㈡警卷：臺南市政府警察局第三分局南市警三偵字第1100507629號刑案偵查卷宗。 ㈢偵卷：臺灣臺南地方檢察署110年度偵字第19484號偵查卷宗。     編號 購毒者 販賣時、地及行為 證據 罪刑及沒收   1 吳秋芬 黃麗樺 吳秋芬於110年8月20日19時50分前某時，以門號0000-000-000號行動電話與楊東展持用之門號0000-000-000號行動電話互相聯繫並約定交易甲基安非他命，嗣吳秋芬駕車附載黃麗樺於同日19時50分許前往位於臺南市○○區○○路0段000號之統一超商本興門市附近，由楊東展交付甲基安非他命1小包（重量約1錢）與吳秋芬，並收受吳秋芬交付之價金6,000元（吳秋芬與黃麗樺共同出資），以此方式完成甲基安非他命之交易。 ⑴證人吳秋芬於警詢、偵查中之證述（警卷第21至25頁，偵卷第61至63頁）。 ⑵證人黃麗樺於警詢、偵查中之證述（警卷第31至35頁，偵卷第65至67頁）。 ⑶臺南市政府警察局第三分局指認犯罪嫌疑人紀錄表（警卷第27至29頁、第41至43頁）。 ⑷被告持用之行動電話畫面截圖（警卷第83頁）。  楊東展販賣第二級毒品，處有期徒刑伍年陸月。 三星廠牌行動電話壹支（含門號Ο九八六五Ο七五七七號SIM卡壹枚）及販賣毒品所得新臺幣陸仟元均沒收，於全部或一部不能沒收或不宜執行沒收時，追徵其價額。    2 吳秋芬 黃麗樺 吳秋芬於110年8月27日22時前，以門號0000-000-000號行動電話與楊東展持用之門號0000-000-000號行動電話互相聯繫並約定交易甲基安非他命，嗣吳秋芬駕車附載黃麗樺於同日22時許至位於臺南市○○區○○路0段000號之統一超商本興門市附近，與楊東展見面說明欲購買之金額後，楊東展再於同日22時20分許，在上開地點交付甲基安非他命1小包（重量不詳）與黃麗樺，並收受黃麗樺交付之價金5,000元（吳秋芬與黃麗樺共同出資），以此方式完成甲基安非他命之交易。 ⑴證人吳秋芬於警詢、偵查中之證述（警卷第21至25頁，偵卷第61至63頁）。 ⑵證人黃麗樺於警詢、偵查中之證述（警卷第31至35頁，偵卷第65至67頁）。　 ⑶臺南市政府警察局第三分局指認犯罪嫌疑人紀錄表（警卷第27至29頁、第41至43頁）。 楊東展販賣第二級毒品，處有期徒刑伍年陸月。 三星廠牌行動電話壹支（含門號Ο九八六五Ο七五七七號SIM卡壹枚）及販賣毒品所得新臺幣伍仟元均沒收，於全部或一部不能沒收或不宜執行沒收時，追徵其價額。    3 鄭雅萍 鄭雅萍於110年8月9日15時41分許起，以門號0000-000-000號行動電話內之「LINE」通訊軟體與楊東展聯繫（持用門號0000-000-000號行動電話），以暗語約定交易甲基安非他命，嗣楊東展於110年8月10日0時6分許，在位於臺南市安南區義吉街70巷之公園交付甲基安非他命1小包（重量不詳）與鄭雅萍，並收受鄭雅萍交付之價金2,000元，以此方式完成甲基安非他命之交易。 ⑴證人鄭雅萍於警詢、偵查中之證述（警卷第45至51頁，偵卷第57至59頁）。 ⑵臺南市政府警察局第三分局指認犯罪嫌疑人紀錄表（警卷第53至55頁）。 ⑶被告持用之行動電話通訊軟體「LINE」對話紀錄（警卷第85頁）。 楊東展販賣第二級毒品，處有期徒刑伍年肆月。 三星廠牌行動電話壹支（含門號Ο九八六五Ο七五七七號SIM卡壹枚）及販賣毒品所得新臺幣貳仟元均沒收，於全部或一部不能沒收或不宜執行沒收時，追徵其價額。    4 林顯文 林顯文於110年8月25日10時54分許起，以門號0000-000-000號行動電話內之「LINE」通訊軟體與楊東展聯繫（持用門號0000-000-000號行動電話），以暗語約定交易甲基安非他命，嗣楊東展於同日20時許，在位於臺南市○○區○○路00號之統一超商新奇美門市交付甲基安非他命1小包（重量不詳）與林顯文，並收受林顯文交付之價金2,000元，以此方式完成甲基安非他命之交易。 ⑴證人林顯文於警詢、偵查中之證述（警卷第57至63頁，偵卷第69至71頁）。 ⑵臺南市政府警察局第三分局指認犯罪嫌疑人紀錄表（警卷第65至67頁）。 ⑶被告持用之行動電話通訊軟體「LINE」對話紀錄（警卷第87頁）。 楊東展販賣第二級毒品，處有期徒刑伍年肆月。 三星廠牌行動電話壹支（含門號Ο九八六五Ο七五七七號SIM卡壹枚）及販賣毒品所得新臺幣貳仟元均沒收，於全部或一部不能沒收或不宜執行沒收時，追徵其價額。    5 劉恒賓 劉恒賓於110年8月6日13時45分許起，以門號0000-000-000號行動電話內之「LINE」通訊軟體與楊東展聯繫（持用門號0000-000-000號行動電話），以暗語約定交易甲基安非他命，嗣楊東展於同日14時30分許後不久（起訴書記載為14時許），在位於臺南市○○區○○路0段000號之統一超商安佃門市交付甲基安非他命1小包（重量不詳）與劉恒賓，並收受劉恒賓交付之價金3,000元，以此方式完成甲基安非他命之交易。 ⑴證人劉恒賓於警詢、偵查中之證述（警卷第69至75頁，偵卷第83至87頁）。 ⑵臺南市政府警察局第三分局指認犯罪嫌疑人紀錄表（警卷第79至81頁）。 ⑶被告持用之行動電話通訊軟體「LINE」對話紀錄（警卷第89頁）。 楊東展販賣第二級毒品，處有期徒刑伍年肆月。 三星廠牌行動電話壹支（含門號Ο九八六五Ο七五七七號SIM卡壹枚）及販賣毒品所得新臺幣參仟元均沒收，於全部或一部不能沒收或不宜執行沒收時，追徵其價額。